# 关于坏账的核销问题

提问人：blackstar 时间：2014-09-23 16:54:15
假如公司 2014 年核销了一笔应收账款 1000 元， 2013 年计提坏账准备 100 元，确认递延所得税资产 25 元。核销的时候下面处理正确吗？ 假如核销，当地税务局不同意： 借：营业外支出 900 借：应收账款坏账准备 100 贷：应收账款1000
借：营业外支出 25 贷：递延所得税资产 25 这样做正确吗？ 假如核销，当地税务局同意，递延所得税资产就不做分录，年末的时候，按照差额做递延所得税资产直接抵了是吗？

回答人：chenyiwei
核销坏账后，无论是否允许税前列支，原先确认的递延所得税资产均应转销。 贷记递延所得税资产，对应的借方科目应为“所得税费用——递延所得税费用”。 如果准予税前扣除的，则相应分别减少当期的应交所得税和“所得税费用——当期所得税费用”。

提问人：长空 AAA 时间：2015-10-08 16:25:10
陈版，如果税务局未认可不能扣除该怎么做分录

回答人：chenyiwei
如前所述，因为税法规定不允许将资产损失递延到以后年度扣除，所以不论税务机关是否认可税前扣除，原先确认的递延所得税资产均应转销。再根据税务机关是否允许税前扣除相应调整当期所得税和应交税费。

提问人：sxd222su 时间：2017-08-29 12:16:59
请问陈版，关于您说的“为税法规定不允许将资产损失递延到以后年度扣除，所以不论税务机关是否认可税前扣除，原先确认的递延所得税资产均应转销。再根据税务机关是否允许税前扣除相应调整当期所得税和应交税费。”是否可告知出处？我同意您的说法，但客户要求必须有相关文件支持。。。多谢！

回答人：chenyiwei
《企业资产损失所得税税前扣除管理办法》（国家税务总局公告 2011 年第 25 号）第六条规定了不得转入以后年度扣除的原则。即使在以后年度获准扣除，也要追补调整实际损失发生年度的所得额。

提问人：快枪 时间：2017-08-30 14:34:50
《企业资产损失所得税税前扣除管理办法》（国家税务总局公告 2011 年第 25 号）第六条规定了不得转入以后年度扣除的原则。即使在以后年度获准扣除，也要追补调整实际损失发生年度的所得额。
请教陈老师两个问题： 1 、如果该坏账损失在以后年度获准扣除，是不是应该调整获准扣除年度的应纳税所得额？ 2 、如果实际损失是在以前年度（以前年度符合税前扣除条件而未申报），那么获批后，虽然是要追补调整实际损失发生年度的所得额时，是否应该调整获批年度的应交所得额和所得税费用，而不应该在获批年度计入“以前年度损益调整”？

回答人：chenyiwei
1 、是。 2 、会计上应调整获批年度的所得税费用和应交所得税，不作为以前年度损益调整处理。

提问人：vive82 时间：2018-01-29 16:26:58
陈版，如果本年核销的坏账以前年度未计提减值准备，本年核销时时应该通过资产减值损失全额计提后核销，还是直接计入营业外支出？有相关文件的明确规定吗？

回答人：chenyiwei
没有明确规定，可计入营业外支出处理。

提问人：MPACC10 时间：2018-08-25 00:28:17
请教陈老师， 18 年 4 月 2 日董事会审议年报时通过应收账款核销决议金额 100 万，核销前已提足坏账100%， 17 年年报公布时间 4 月 10日，那么 17 年年报可以写本期核销 100 万吗？ 我认为不可，因为资产负债表日决议没通过。不知陈老师怎看？谢谢！

回答人：chenyiwei
基本赞同你的理解。

提问人：呼叫帮助 时间：2018-12-02 09:57:58
陈版，对于核销坏账时，借：“所得税费用——当期所得税费用”，贷：递延所得税资产，单从这个分类怎么感觉是增加了所得税费用，感觉不合理，核销了应当是减少所得税费用，这个怎么理解是准确的？

回答人：chenyiwei
核销当年，当期所得税费用是减少了。但会计上并未影响净利润，所以通过转回DTA并确认递延所得税费用的方式，消除冲减当期所得税费用对损益的影响，即所得税费用总额为零。

提问人：呼叫帮助 时间：2018-12-03 14:17:37
核销当年，您为什么说会计上并未影响净利润，这怎么理解？ 核销当年，当期所得税费用是减少了，为什么您说所得税费用总额为零？

回答人：chenyiwei
1 、核销当年的账务处理：借：坏账准备，贷：应收账款，核销动作不影响会计利润总额。 2 、核销当年作为资产损失在税前扣除，减少当期所得税费用，但同时递延所得税资产转回增加递延所得税费用，所得税费用总额为零。